【裁判字號】    97,訴緝,83
【裁判日期】    970523
【裁判案由】    毒品危害防制條例
【裁判全文】
臺灣板橋地方法院刑事判決              97年度訴緝字第83號
公  訴  人  臺灣板橋地方法院檢察署檢察官
被      告  甲○○  冒名章文.
上列被告因違反毒品危害防制條例案件，經檢察官提起公訴（96
年度毒偵字第1129號），被告於本院準備程序中就被訴之事實為
有罪之陳述，經本院合議庭裁定由受命法官獨任進行簡式審判程
序審理，判決如下：
    主  文
甲○○施用第一級毒品，處有期徒刑捌月，減為有期徒刑肆月；
扣案第一級毒品海洛因壹包（淨重零點零壹公克）沒收銷燬之，
上開海洛因之外包裝袋壹個及注射針筒貳枝均沒收之。又施用第
二級毒品，處有期徒刑柒月，減為有期徒刑參月又拾伍日。應
執行有期徒刑柒月；扣案第一級毒品海洛因壹包（淨重零點零壹
公克）沒收銷燬之，上開海洛因之外包裝袋壹個及注射針筒貳枝
均沒收之。
    事實及理由
壹、程序方面
    刑事訴訟法第二百七十三條之一第一項規定除被告所犯為死
    刑、無期徒刑、最輕本刑為三年以上有期徒刑之罪或高等法
    院管轄第一審案件者外，於審判期日前之程序進行中，被告
    先就被訴事實為有罪之陳述時，審判長得告知被告簡式審判
    程序之旨，並聽取當事人、代理人、辯護人及輔佐人之意見
    後，裁定進行簡式審判程序。查本案被告甲○○被訴違反毒
    品危害防制條例案件，非前開不得進行簡式審判程序之案件
    ，經被告於本院審理時就被訴之事實為有罪之陳述，且經本
    院告知被告簡式審判程序之旨，聽取被告及檢察官之意見後
    ，爰依刑事訴訟法第二百七十三條之一第一項規定裁定改依
    簡式審判程序審判之，先予敘明。
貳、實體方面
一、本件犯罪事實：
  (一)甲○○（冒名章文彥）前於民國九十三年間因施用毒品案件
    ，經臺灣花蓮地方法院以九十三年度毒聲字第八十二號裁定
    令入勒戒處所觀察、勒戒後，認有繼續施用毒品之傾向，復
    經同院以九十三年度毒聲字第一八九號裁定令入戒治處所施
    以強制戒治，於九十四年七月二十八日停止戒治出所，所餘
    期間付保護管束，於九十四年十一月三十日保護管束期滿執
    行完畢，並由臺灣花蓮地方法院檢察署檢察官以九十四年度
    戒毒偵字第四七、四八、四九、五○、五一、五二、五三、
    五四號為不起訴處分確定；復於九十五年間因施用毒品案件
    ，經臺灣花蓮地方法院以九十五年度花簡字第七五六號判決
    判處有期徒刑五月，如易科罰金，以新台幣一千元折算一日
    ，於九十五年十月十一日判決確定（尚未執行，不構成累犯
    ）。
  (二)詎甲○○猶未悛悔警惕，明知海洛因及甲基安非他命係毒品
    危害防制條例所列之第一、二級毒品，不得施用及持有，仍
    於強制戒治執行完畢釋放後五年內，基於施用第一級毒品海
    洛因之犯意，於九十六年一月三十一日凌晨三時十五分許（
    起訴書略載為於同日為警採尿前二十六小時內某時），在臺
    北縣蘆洲市某公園廁所內，以針筒注射之方式施用海洛因一
    次（起訴書略載為於九十六年一月三十一日為警採尿前二十
    六小時內某時）；復基於施用第二級毒品甲基安非他命之犯
    意，於同年一月三十一日凌晨三時二十分許，在臺北縣蘆洲
    市某公園內，以將甲基安非他命置於吸食器內燒烤吸其煙氣
    之方式，施用甲基安非他命一次；嗣於同年一月三十一日凌
    晨三時二十分許，在臺北縣蘆洲市○○路一二八巷六十一弄
    口為警查獲，並扣得甲○○所有供己施用之海洛因一包（淨
    重零點零一公克）及施用海洛因所用之注射針筒二枝。
  (三)案經臺北縣政府警察局蘆洲分局報告臺灣板橋地方法院檢察
    署檢察官偵查起訴。
二、本件證據：
  (一)被告甲○○於偵查、本院準備程序及審理時之自白。
  (二)臺北縣政府警察局蘆洲分局偵辦毒品案件尿液代號對照表、
    臺灣檢驗科技股份有限公司九十六年二月二十七日濫用藥物
    尿液檢驗報告、法務部調查局九十六年三月二日調科壹字第
    ○九六二三○一七一一○號鑑定書及臺灣高等法院被告前案
    紀錄表各一份。
  (三)扣案海洛因一包（淨重零點零一公克）及注射針筒二枝。
三、論罪科刑之法律適用：
  (一)核被告甲○○所為，係犯毒品危害防制條例第十條第一項之
    施用第一級毒品罪及同條第二項之施用第二級毒品罪。其施
    用第一級毒品前後持有第一級毒品及施用第二級毒品前持有
    第二級毒品之低度行為經施用之高度行為所吸收，均不另論
    罪。被告所犯上開二罪間，犯意各別，罪名互殊，應予分論
    併罰。爰審酌被告有如事實欄所示施用毒品而經觀察勒戒、
    強制戒治及判決確定之紀錄，詎其猶未悛悔警惕，再犯本案
    施用第一、二級毒品之罪，顯未因前所受之觀察勒戒、強制
    戒治及刑之宣告而決心改過，矯正其行，且被告施用毒品不
    但足以導致精神障礙、性格異常，甚至造成生命危險，戕害
    個人身心健康，對社會治安可能之危害程度非輕，並斟酌其
    施用第一、二級毒品之次數及犯罪後坦承犯行之態度等一切
    情狀，分別量處如主文所示之刑，並定其應執行刑，以示儆
    懲。又被告犯罪後，中華民國九十六年罪犯減刑條例業已制
    定，經總統於九十六年七月四日公布，同年月十六日生效施
    行，本案被告犯罪時間，係在九十六年四月二十四日以前，
    合於減刑條件，爰減為如主文所示之刑。再按數罪併罰案件
    ，其應執行之刑未逾六月者，亦適用刑法第四十一條第一項
    易科罰金之折算標準，刑法第四十一條第二項定有明文。本
    件被告所犯數罪，雖均得易科罰金，惟定其應執行之刑已逾
    六月，故均不得易科罰金，附此敘明。
  (二)末查，扣案海洛因一包（淨重零點零一公克）為查獲之毒品
    ，有上開鑑定書可參，不問屬於犯人與否，應依毒品危害防
    制條例第十八條第一項前段規定沒收銷燬之；又上開海洛因
    之外包裝袋一個及注射針筒二枝，為被告所有供上開施用第
    一級毒品犯罪所用之物，業據被告供明在卷，應依刑法第三
    十八條第一項第二款規定，於該罪名主文項下宣告沒收之。
四、應適用之法條：應依刑事訴訟法第二百七十三條之一第一項
    、第二百九十九條第一項前段、第三百十條之二、第四百五
    十四條第二項，毒品危害防制條例第十條第一項、第二項、
    第十八條第一項前段，刑法第十一條前段、第三十八條第一
    項第二款、第五十一條第五款，中華民國九十六年罪犯減刑
    條例第二條第一項第三款、第七條、第十條第一項，判決如
    主文。
五、如不服本判決，得自收受送達之日起十日內敘明上訴理由向
    本院提出上訴狀。
本案經檢察官林珮菁到庭執行職務。
中    華    民    國    97    年    5     月    23    日
                  刑事第九庭    法  官  張筱琪
上列正本證明與原本無異。
如不服本判決，應於送達後十日內敘明上訴理由，向本院提出上
訴狀
                                書記官  林怡君
中    華    民    國    97    年    5     月    23    日
附錄本案論罪科刑法條全文：
毒品危害防制條例第十條
施用第一級毒品者，處六月以上五年以下有期徒刑。
施用第二級毒品者，處三年以下有期徒刑。


司法院資訊處製作；財團法人民間司法改革基金會備份。
